【裁判字號】    92,易,151
【裁判日期】    920723
【裁判案由】    竊盜
【裁判全文】
臺灣臺北地方法院刑事判決                          九十二年度易字第一五一號
    公  訴  人  臺灣臺北地方法院檢察署檢察官
    被      告  丙○○○
    選任辯護人  李漢中律師
右列被告因竊盜案件，經檢察官提起公訴（九十一年度偵字第一四二五八號），本院
判決如左：
    主  文
丙○○○連續竊盜，累犯，處有期徒刑壹年陸月，並於刑之執行前令入勞動場所強制
工作年。
    事  實
一、丙○○○曾於民國七十一年間因竊盜案件，經台灣高等法院台南分院以七十一年
    度上易字第一五五三號判決判處有期徒刑二年確定，於七十四年三月十三日執行
    完畢；又於七十四年間因竊盜等案件，經台灣高等法院以七十四年度上易字第五
    七五二號判決判處有期徒刑二年六月，並於刑之執行前令入勞動場所強制工作三
    年確定；復於八十二年間因竊盜案件，經台灣高等法院以八十三年度上易字第四
    一０號判決判處有期徒刑一年，並於刑之執行前令入勞動場所強制工作三年確定
    ；另於八十三年間因竊盜案件，經台灣台中地方法院以八十三年度易字第三七一
    一號判決判處有期徒刑九月確定，於八十六年七月十五日執行完畢；並於八十九
    年間因竊盜案件，經台灣高等法院以八十九年度上易字第二六四號判決判處有期
    徒刑一年二月確定，迄於九十年五月二十六日執行完畢，顯有犯竊盜罪之習慣，
    詎其仍不知悔改，竟基於意圖為自己不法所有之概括犯意，於九十年八月二十三
    日上午十時十二分許，前往位於台北市○○區○○街六十六號一樓之楊金山珠寶
    有限公司，向店員乙○○佯稱欲購買金飾，利用乙○○取出金飾供其選購之便，
    乘其不注意之際，竊取供其選購之金飾（價值約新台幣六萬餘元），得手後即藉
    詞離去；其復承前意圖為自己不法所有之概括犯意，於九十年十二月二十四日下
    午一時許（起訴書誤載為九十一年一月間），前往位於台北市大安區○○○路○
    段二五九號由甲○○所經營之珈棋珠寶店，向甲○○佯稱欲購買金飾，利用甲○○取出金飾供其選購之便，乘其不注意之際，竊取供其選購之金飾一條（重三兩
    餘），得手後即藉詞離去。嗣於九十一年三月二十二日下午三時四十分許，適丙○○○再次前往楊金山珠寶有限公司選購金飾之際，為店員乙○○認出並跟隨其
    至台北松山機場後報警處理。
二、案經內政部警政署航警局台北分局報請台灣台北地方法院檢察署檢察官偵查起訴
    。
    理  由
一、訊據被告丙○○○固不否認其於九十一年三月二十二日前往楊金山珠寶有限公司
    選購金飾之事實，然矢口否認有何公訴意旨所稱之竊盜犯行，辯稱：其並未於上
    開時地前往楊金山珠寶有限公司及珈棋珠寶店選購金飾，而楊金山珠寶有限公司
    所提供錄影帶內所攝錄之婦人亦非其本人云云。經查：右揭犯罪事實，業據被害
    人乙○○及甲○○分別於警訊及偵查中指訴歷歷，復於本院九十二年五月七日調
    查中結證在卷；又被害人楊金山珠寶有限公司所提供之九十年八月二十三日監視
    錄影帶，經本院於九十二年三月二十八日當庭勘驗之結果：錄影帶中之著白色衣
    服之女子係於錄影帶上顯示時間為九十年八月二十三日上午十時六分多進入楊金
    山珠寶公司選購金飾，至畫面顯示時間為十時十二分利用被害人轉身不注意之際
    以右手持皮包掩擋，左手迅速將櫃台上的金飾放入褲子左邊口袋內，此有勘驗筆
    錄一份在卷可稽；被告丙○○○雖否認該監視錄影帶內所攝錄之女子確係其本人
    ，然證人乙○○及甲○○於偵審中均堅指該女子確為被告丙○○○無訛，而證人
    乙○○及甲○○與被告丙○○○間並無怨隙，自無無端設詞誣攀而甘冒偽證追訴
    之風險。又被告丙○○○曾於九十年八月二十三日下午前往位於高雄之陳茂展診
    所就醫，另於九十年十二月二十四日則無就醫紀錄，此有陳茂展診所九十二年五
    月十三日所出具之診斷證明書在卷可稽；然本件犯罪時間分別為九十年八月二十
    三日上午十時十二分許及九十年十二月二十四日下午一時許，而被告丙○○○曾
    於九十年八月十八日及九十年八月二十六日搭乘復興航空公司台北至高雄之班機
    ，並於九十年十二月二十四日搭乘華信航空公司台北至高雄之班機，亦有復興航
    空運輸股份有限公司九十二年四月九日國內字第九二－００九號函及華信航空公
    司財務部九十二年六月十七日（九二）信財營發字第０二八號函各一份在卷可稽
    ；參諸被告丙○○○於查獲當日係於前往被害人楊金山珠寶有限公司後轉赴台北
    松山機場等情，足見被告丙○○○於上開犯罪時間確曾在台北地區無訛。又本院
    於九十二年七月十七日當庭撥放由被害人乙○○所提供之九十一年三月二十二日
    監視錄影紀錄之結果，前開錄影紀錄內之紅衣女子確係被告丙○○○無訛，業經
    被告丙○○○當庭供認在卷；又該錄影紀錄內之紅衣女子，經本院以肉眼比對九
    十年八月二十三日監視錄影帶內白衣女子，其舉止及體態均屬相仿，而被告丙○○○於九十一年三月二十二日警訊中亦供稱：「‧‧‧剛剛在看錄影帶時有人說
    嫌犯有假牙，我也有假牙‧‧」等語，參諸被告丙○○○於本院九十二年二月二
    十六日調查中供稱其娘家也在通化街附近等情，足見被害人楊金山珠寶有限公司
    所提供之九十年八月二十三日監視錄影帶內之白衣女子應係被告丙○○○。是被
    告丙○○○上開所辯，應屬事後卸責之詞，不足採信。至選任辯護人聲請將扣案
    之監視錄影帶送請鑑定乙節，因本案事證已明，是本院認上開調查證據之聲請，
    並無調查之必要，附此敘明。本件事證明確，被告犯行洵堪認定，應予依法論科
    。
二、核被告丙○○○所為，係犯刑法第三百二十條第一項之竊盜罪。又其前後二次竊
    盜犯行，時間緊接，方法相同，觸犯構成要件相同之罪，顯係基於概括犯意而為
    之，應依連續犯之規定論以一罪，並依法加重其刑。又其於八十九年間因竊盜案
    件，經台灣高等法院以八十九年度上易字第二六四號判決判處有期徒刑一年二月
    確定，迄於九十年五月二十六日執行完畢，此有台灣高等法院檢察署刑案紀錄簡
    覆表一份在卷可稽，其前曾受有期徒刑之執行完畢，於五年以內再犯本件最重本
    刑為有期徒刑以上之罪，為累犯，應依刑法第四十七條之規定遞加重其刑。爰審
    酌被告丙○○○正值壯年，曾有多次竊盜前科仍不思向上，竟佯稱購買金飾伺機
    行竊，嚴重破壞社會秩序，復於犯後猶狡詞卸責，及其品行、犯罪動機、目的、
    手段、行為次數、生活狀況、智識程度、犯罪所得之利益及所生之損害等一切情
    狀，量處如主文所示之刑。又被告丙○○○曾於七十一年間因竊盜案件，經台灣
    高等法院台南分院以七十一年度上易字第一五五三號判決判處有期徒刑二年確定
    ，於七十四年三月十三日執行完畢；又於七十四年間因竊盜等案件，經台灣高等
    法院以七十四年度上易字第五七五二號判決判處有期徒刑二年六月，並於刑之執
    行前令入勞動場所強制工作三年確定；復於八十二年間因竊盜案件，經台灣高等
    法院以八十三年度上易字第四一０號判決判處有期徒刑一年，並於刑之執行前令
    入勞動場所強制工作三年確定；另於八十三年間因竊盜案件，經台灣台中地方法
    院以八十三年度易字第三七一一號判決判處有期徒刑九月確定，於八十六年七月
    十五日執行完畢；並於八十九年間因竊盜案件，經台灣高等法院以八十九年度上
    易字第二六四號判決判處有期徒刑一年二月確定，甫於九十年五月二十六日執行
    完畢即再次行竊，參諸前開台灣高等法院檢察署刑案紀錄簡覆表所載，被告丙○○○確曾有多次竊盜犯行，足見其顯有犯竊盜罪之習慣，爰依竊盜犯贓物犯保安
    處分條例第三條第一項第一款、第四條、第五條第一項前段規定，諭知於刑之執
    行前，令入勞動場所強制工作三年。
據上論斷，應依刑事訴訟法第二百九十九條第一項前段，刑法第五十六條、第三百二
十條第一項、第四十七條，竊盜犯贓物犯保安處分條例第三條第一項第一款、第四條
、第五條第一項，判決如主文。
本案經檢察官呂建興到庭執行職務。
中    華    民    國      九十二      年      七      月      二十三    日
                                      臺灣臺北地方法院刑事第九庭
                                          法  官  黃 雅 君
右正本證明與原本無異。
如不服本判決，應於判決送達後十日內向本院提出上訴狀（應抄附繕本）。告訴人或
被害人如對於本判決不服者，應具備理由請求檢察官上訴，其上訴期間之計算係以檢
察官收受判決正本之日期為準。
                                          書記官  黃 炎 煌
中    華    民    國      九十二      年      七      月      二十三    日
附錄本案論罪科刑法條：
中華民國刑法第三百二十條
 (普通竊盜罪、竊佔罪)
意圖為自己或第三人不法之所有，而竊取他人之動產者，為竊盜罪，處五
年以下有期徒刑、拘役或五百元以下罰金。
意圖為自己或第三人不法之利益，而竊佔他人之不動產者，依前項之規定
處斷。
前二項之未遂犯罰之。


司法院資訊處製作；財團法人民間司法改革基金會備份。
